【裁判字號】    90,簡抗,3
【裁判日期】    900622
【裁判案由】    拆屋還地
【裁判全文】
臺灣苗栗地方法民事裁定  九十年度簡抗字第三號
    抗  告  人  己○○
                壬○○
                辛○○
                庚○○
                丙○○
                戊○○
    訴訟代理人  乙○○
    相  對  人  丁○○
                甲○○
右抗告人因與相對人間請求拆屋還地事件，抗告人對於民國九十年三月十四日本院苗
栗簡易庭所為之第一審裁定（八十九年度苗簡字第一二三號）提起抗告，本院裁定如
左：
    主      文
抗告駁回。
抗告費用由抗告人負擔。
    理      由
一、本件抗告狀雖列抗告人為己○○等十二人，惟查抗告人乙○○於本院八十九年度
    苗簡字第一二三號拆屋還地事件僅兼任己○○、壬○○、辛○○、庚○○、丙○
    ○、戊○○等六人之訴訟代理人而已，自無權代理其他人提起抗告，核先敘明。
二、抗告意旨略以：兩造間本院八十九年度苗簡字第一二三號拆屋還地事件，與本院
    八十九年度訴字第三０七號相對人甲○○另案訴請分割共有物事件，二訴間並無
    何必然關係，因拆除非土地共有人佔用之建物，並不影響共有土地之分割，二件
    訴訟之當事人亦不相同，且兩造間八十九年度苗簡字第一二三號拆屋還地事件亦
    先於本院八十九年度訴字第三０七號分割共有物事件提起，依先後順序及法理，
    應停止者亦係後者，原審依民事訴訟法第一百八十二條裁定停止兩造間本院八十
    九年度苗簡字第一二三號拆屋還地事件之訴訟程序，顯有違誤，為此依法提起抗
    告，請求撤銷該違法裁定，並續行訴訟等語。
三、按訴訟全部或一部之裁判，以他訴訟之法律關係是否成立為據者，法院得在他訴
    訟終結前，以裁定停止訴訟程序，民事訴訟法第一百八十二條第一項定有明文。
    而所謂訴訟全部或一部之裁判，以他訴訟之法律關係是否成立為據者，係指他訴
    訟之法律關係是否成立，為本件訴訟先決問題者而言。
四、經查，本件兩造間本院八十九年度苗簡字第一二三號拆屋還地事件，抗告人係訴
    請相對人將渠等所有無權占用坐落苗栗縣苑裡鎮○○段一一０四地號土地（以下
    簡稱系爭土地）上之房屋拆除，本院八十九年度訴字第三０七號分割共有物事件
    ，相對人甲○○則係就其與抗告人等共有之同筆系爭土地訴請分割，而相對人甲
    ○○就系爭土地之應有部分為六八０分之三八０，如予分割，可分得系爭土地面
    積為三八０平方公尺，與抗告人於本院八十九年度苗簡字第一二三號拆屋還地事
    件主張相對人無權占用之面積四０五平方公尺，相差僅二十五平方公尺，則相對
    人甲○○於系爭土地究係分得何部分之土地，於兩造間本院八十九年度苗簡字第
    一二三號拆屋還地事件中，相對人究應拆除返還何範圍之土地，自屬有影響，是
    本院八十九年度訴字第三０七號分割共有物事件之裁判結果，為兩造間本院八十
    九年度苗簡字第一二三號拆屋還地事件之先決問題，應堪認定，則原審據以裁定
    停止本院八十九年度苗簡字第一二三號拆屋還地事件之訴訟程序，自無不合，抗
    告人徒以拆除非土地共有人佔用之建物，並不影響共有土地之分割，二件訴訟之
    當事人亦不相同，且兩造間八十九年度苗簡字第一二三號拆屋還地事件亦先於本
    院八十九年度訴字第三０七號分割共有物事件提起等理由，指摘原裁定不當，求
    予撤銷原裁定，為無理由，應予駁回。
五、依民事訴訟法第四百三十六條之一第三項、第四百九十二條、第九十五條、第七
    十八條，裁定如主文。
中      華      民      國    九十      年      六      月    二十二    日
                                  臺灣苗栗地方法院民事庭
~B審判長法    官  陳鴻斌
~B      法    官  高敏俐
~B      法    官  王萬金
右為正本係照原本作成。
本裁定不得抗告。
~B法院書記官  姚錫鈞
中      華      民      國    九十      年      六      月    二十二    日


司法院資訊處製作；財團法人民間司法改革基金會備份。
